# 求助陈版，职工教育经费要不要计提，计提比例是多少？

提问人：573533988 时间：2018-04-06 17:16:53
从实务操作来看，在企业财务会计处理层面：有的采取先计提，后实际列支的方式；有的采取在实际发生教育经费支出时，同时计提并冲减计提的职工教育经费负债的方式。 企业所得税法实施条例第四十二条规定：除国务院财政、税务主管部门另有规定外，企业发生的职工教育经费支出，不超过工资薪金总额2.5%的部分，准予扣除；超过部分，准予在以后纳税年度结转扣除。不难看出，在企业所得税层面，只有实际支出的教育经费才可以按照限额比例税前扣除，如果只提取不使用，是不允许税前扣除的。 请教陈版主，职工教育经费怎么处理合适？

回答人：chenyiwei
参照《瑞华研究 2010 ～ 2016 汇编》之“问题1-4-11（工会经费和职工教育经费的计提问题）”：
根据自 2008 年 1 月 1 日起实施的《中华人民共和国就业促进法》第六十七条规定：“违反本法规定，企业未按照国家规定提取职工教育经费，或者挪用职工教育经费的，由劳动行政部门责令改正，并依法给予处罚”。因此不按规定计提和使用职工教育经费是存在法律上的风险的。 职工教育经费在性质上类似于《企业会计准则解释第 3 号》第三条所规范的安全生产费和维简费，其提取额都只是表明了可用于特定用途的资金额度，但提取时并未指明具体用途，因此严格来说并不符合《企业会计准则——基本准则》对于“负债”这一会计要素的定义。但考虑到此类经费的余额一般较小（低于审计可容忍误差），并且如果不提取又会存在如上所述的法律风险，因此实务中都应当是按规定比例计提的，其余额反映在“应付职工薪酬”科目中。